臺灣高雄地方法院刑事判決　　　　　　　94年度訴字第2633號
公　訴　人　臺灣高雄地方法院檢察署檢察官
被　　　告　甲○○
上列被告因毒品危害防制條例案件，經檢察官提起公訴（94年度
毒偵字第5247號）及移送併辦（94毒偵字第5308號、第6436號）
，本院判決如下：
    主  文
甲○○連續施用第一級毒品，累犯，處有期徒刑拾壹月。扣案之
注射針筒貳支、止血帶壹條，均沒收之。
    事  實
一、甲○○曾於民國89年間因施用毒品案件，經本院以89年度毒
    聲字第6247號裁定送勒戒處所觀察、勒戒後，認有繼續施用
    毒品之傾向，又經本院以89年度聲字第7035號裁定令入戒治
    處所施以強制戒治，經強制戒治已滿3 月後，成效經評定為
    合格，再經本院以90年度毒聲字第1556號裁定停止戒治，所
    餘戒治期間付保護管束，嗣因故經本院以90年度毒聲字第
    4514 號 裁定撤銷停止戒治，再令入戒治處所執行殘餘戒治
    期間後，始於91年3 月31日強制戒治期滿執行完畢釋放，並
    由高雄地方法院檢察署檢察官以91年度戒毒偵字第364 號為
    不起訴處分確定；又於91年間因施用毒品案件，經本院以91
    年度毒聲字第2832號裁定令入戒治處所施以強制戒治，嗣經
    本院以92年度毒聲字第2320號裁定停止戒治，所餘戒治期間
    付保護管束，於92年5 月1 日釋放出所，並於92年5 月23日
    保護管束期滿戒治完畢，而該部分犯行則經本院於92年9 月
    8 日以92年度訴字第1786號判處有期徒刑6 月，如易科罰金
    以銀元300 元折算1 日確定；再於92年間因施用毒品案件，
    經本院於93年5 月20日以92年度訴字第2668號判處有期徒刑
    7 月確定，前開二罪並經本院以93年度聲字第1771號裁定定
    應執行刑為有期徒刑1 年，入監執行後，於94年1 月16日（
    起訴書誤載為94年1 月17日）縮刑期滿執行完畢。
二、詎甲○○猶未戒除毒癮，於前揭觀察、勒戒及強制戒治執行
    完畢釋放後5 年內，復基於施用第一級毒品海洛因之概括犯
    意，自94年3 月中旬某日起至同年7 月4 日16時50分許回溯
    24小時內某時止，在其位於高雄縣鳳山市○○○路39巷82號
    之住處內，將海洛因摻水以針筒注射手臂血管之方式，以平
    均每天施用1 次之頻率，連續施用第一級毒品海洛因多次。
    嗣於 (1)94年4 月26日16時42分許，甲○○騎乘車號MAF-45
    0 重型機車搭載案外人蔡坤霖（施用毒品部分業經檢察官另
    案偵查提起公訴）至高雄市○鎮區○○路與福祥路口，以新
    台幣50 0元向案外人葉喜進購買海洛因1 小包（葉喜進販賣
    第一級毒品犯行另案偵查起訴），葉喜進收受此一款項後，
    欲交付海洛因予甲○○時，適員警出現，葉喜進見狀隨即將
    上揭海洛因丟棄在地，為警當場查獲，並扣得上揭預備交貨
    之海洛因1 小包（毛重0.2 公克），嗣將甲○○採尿送驗後
    ，始查悉上情； (2)94年6 月3 日10時許，為警在其上揭住
    處內當場查獲，並扣得使用過之注射針筒2 支、止血帶1 條
    ；(3) 94年7 月4 日15時30分許，甲○○騎乘車牌號碼XIO-
    648 號重型機車搭載施豐原，行經高雄市○鎮區○○街、鄭
    和路口，因闖紅燈為警欄檢，施豐原（施用毒品犯行另案偵
    辦中）見狀即將其持有之海洛因1 包（毛重0.4 公克）丟棄
    於地遭警發現，將其二人採尿送驗後，始查悉上情。
三、案經高雄市政府警察局苓雅分局、前鎮分局及高雄縣政府警
    察局鳳山分局報請臺灣高雄地方法院檢察署檢察官偵查起訴
    。
    理  由
一、本件被告甲○○所犯係死刑、無期徒刑、最輕本刑為3 年以
    上有期徒刑以外之罪，其於準備程序中就被訴事實為有罪之
    陳述，經法官告知簡式審判程序之旨，並聽取公訴人、被告
    之意見後，本院合議庭認為適宜而裁定由受命法官獨任進行
    簡式審判程序，先予敘明。
二、上揭事實，業據被告甲○○迭於警詢、偵查及本院審理時坦
    承不諱，並有注射針筒2 支、止血帶1 條扣案足憑，且被告
    為警查獲後採集之尿液，經送高雄市立凱旋醫院及台灣檢驗
    科技股份有限公司先以酵素免疫分析法初步檢驗，復以氣相
    層析質譜儀法確認檢驗之結果，均呈現海洛因代謝物嗎啡陽
    性反應等情，亦有尿液代碼與真實姓名對照表及高雄市立凱
    旋醫院94年6 月6 日編號0000000000號、94年7 月11日編號
    00000000號、台灣檢驗科技股份有限公司94年6 月22日編號
    KＺ000000000000號濫用藥物尿液檢驗報告各3 份在卷可參。
    綜上證據，足見被告自白，核與事實相符。本案事證明確，
    被告犯行，堪予認定。
三、按犯毒品危害防制條例第10條第1 項、第2 項施用第一級毒
    品及施用第二級毒品之罪者，檢察官應聲請法院裁定令被告
    入勒戒處所觀察、勒戒；經觀察、勒戒後，認無繼續施用毒
    品傾向者，檢察官應為不起訴處分，如有繼續施用毒品傾向
    者，檢察官應聲請法院裁定令入戒治處所強制戒治；觀察、
    勒戒或強制戒治執行完畢釋放後，5 年內再犯第10條之罪，
    檢察官應依法追訴，此觀諸毒品危害防制條例第20條第1 項
    、第2 項、第23條第2 項前段規定自明。查被告曾於89年間
    因施用毒品案件，經本院以89年度毒聲字第6247號裁定送勒
    戒處所觀察、勒戒後，認有繼續施用毒品之傾向，又經本院
    以89年度聲字第7035號裁定令入戒治處所施以強制戒治，經
    強制戒治已滿3 月後，成效經評定為合格，再經本院以90年
    度毒聲字第1556號裁定停止戒治，所餘戒治期間付保護管束
    ，嗣因故經本院以90年度毒聲字第4514號裁定撤銷停止戒治
    ，再令入戒治處所執行殘餘戒治期間後，始於91年3 月31日
    強制戒治期滿執行完畢釋放；又於91年間因施用毒品案件，
    經本院以91年度毒聲字第2832號裁定令入戒治處所施以強制
    戒治，嗣經本院以92年度毒聲字第2320號裁定停止戒治，所
    餘戒治期間付保護管束，於92年5 月1 日釋放出所，並於92
    年5 月23日保護管束期滿戒治完畢，此有卷附臺灣高等法院
    被告前案紀錄表、臺灣高雄地方法院檢察署刑案資料查註紀
    錄表、全國施用毒品案件紀錄表各1 份在卷可佐，足徵被告
    確於前開觀察、勒戒及強制戒治執行完畢釋放後，5 年內再
    犯本件毒品危害防制條例第10條第1 項之施用第一級毒品罪
    ，揆諸前揭法條意旨，自應依法論科。
四、次按，海洛因及甲基安非他命係毒品危害防制條例第2 條第
    2 項所定之第一、二級毒品，不得持有及施用。是核被告所
    為，係犯毒品危害防制條例第10 條 第1 項之施用第一級毒
    品罪。被告持有第一級毒品進而施用，其持有之低度行為應
    為施用之高度行為所吸收，不另論罪。被告先後多次施用海
    洛因之犯行，時間緊接，方法相同，觸犯構成要件相同之罪
    名，顯係基於概括之犯意反覆為之，應依連續犯之規定論以
    一罪，並加重其刑。就檢察官移送併案審理（94年度毒偵字
    第5308號、第6436號）即被告於94年6 月3 日及同年7 月4
    日為警查獲施用第一級毒品海洛因之犯罪事實，固未據公訴
    人提起公訴，然此犯罪事實既與已起訴經論罪之部分具有連
    續犯之裁判上一罪關係，基於審判不可分之原則，本院當應
    併予審理。又原起訴檢察官固未就被告自94年3 月中旬某日
    起至94年6 月3 日10時許前止、94年6 月3 日10時許之後起
    至94年7 月4 日16時50分許回溯24小時前止另有多次施用海
    洛因之犯行提起公訴（含檢察官移送併案審理即94年度毒偵
    字第5308號、第6436號部分），惟前揭犯罪事實，既與原起
    訴檢察官已起訴經論罪部分具有連續犯之裁判上一罪關係，
    即應為起訴效力所及，本院自應併予審究，附此敘明。查被
    告於91年間因施用毒品案件，經本院於92年9 月8 日以92
    年度訴字第1786號判處有期徒刑6 月，如易科罰金以銀元
    300 元折算1 日確定；復於92年間因施用毒品案件，經本院
    於93年5 月20日以92年度訴字第2668號判處有期徒刑7 月確
    定，前開二罪並經本院以93年度聲字第1771號裁定定應執行
    刑為有期徒刑1 年，入監執行後，於94年1 月16日縮刑期滿
    執行完畢，此有臺灣高等法院被告前案紀錄表及臺灣高雄地
    方法院檢察署刑案查註紀錄表各1 份附卷可考，其於前開刑
    之執行完畢5 年內，再犯本件有期徒刑以上之罪，為累犯，
    應依刑法第47條之規定，遞加重其刑。爰審酌被告業經觀察
    、勒戒及強制戒治執行完畢，且多次為警查獲，猶施用毒品
    不輟，顯見其毒癮非淺，施用毒品除戕害自身健康外，對社
    會秩序亦產生不良影響，又其施用毒品之時間甚長、次數頻
    繁，犯罪後均坦承犯行，尚知悔悟等一切情狀，量處如主文
    所示之刑，以示懲儆。末查，扣案止血帶1 條及注射針筒2
    支，其中1 支注射針筒扣於本案，另1 支注射針筒扣於案外
    人蔡坤霖所涉施用毒品案件（臺灣高雄地方法院檢察署94毒
    偵5309號、本院94年度訴字第2779號），均係被告所有供犯
    罪所用之物，業據被告供承在卷，均應依刑法第38條第1 項
    第2 款規定沒收之。至本件扣案之海洛因1 包，係被告於事
    實欄二、 (1)所載時地向案外人葉喜進購買，於未及收受之
    際即為警查獲，亦即該扣案海洛因1 包尚不屬於被告管領、
    持有之狀態，客觀上並非被告所有供犯罪所有之物，雖其性
    質屬違禁物，然與本案被告施用毒品犯行尚無直接關聯，而
    係案外人葉喜進販賣毒品之證物，爰不於本案宣告沒收銷燬
    或沒收之，檢察官起訴意旨請求併予宣告沒收銷燬，容有誤
    會，附此敘明。
據上論斷，應依刑事訴訟法第273 條之1 第1 項、第299 條第1
項前段，毒品危害防制條例第10條第1 項，刑法第11條前段、第
56條、第47條、第38條第1 項第2 款，判決如主文。
本案經檢察官乙○○到庭執行職務
中　　華　　民　　國　　94　　年　　10　　月　　7 　　日
                  刑事第十二庭  法　官  林書慧
以上正本，係照原本作成，證明與原本無異。
如不服本判決，應於送達後10日內，向本院提出上訴狀。
中　　華　　民　　國　　94　　年　　10　　月　　7　　 日
                                書記官  鍾錦祥
附錄論罪科刑法條：
毒品危害防制條例第10條
施用第一級毒品者，處六月以上五年以下有期徒刑。
